【裁判字號】    98,抗,322
【裁判日期】    980225
【裁判案由】    停止執行
【裁判全文】
臺灣高等法院民事裁定                   98年度抗字第322號
抗  告  人  開明工商服務顧問有限公司
法定代理人  丁○○
抗  告  人  甲○○
            乙○○
            丙○○
上列抗告人與相對人法務部行政執行署台北行政執行處、財政部
台北市國稅局中南稽徵所間停止執行事件，對於中華民國98年1
月7日台灣台北地方法院97年度審聲字第1179號裁定，提起抗告
，本院裁定如下：
    主  文
抗告駁回。
抗告費用由抗告人負擔。
    理  由
一、本件抗告意旨略以：抗告人開明工商服務顧問有限公司（下
    稱開明公司）業已依法向法院聲請辦理清算完結竣畢，法人
    人格消滅，相對人竟對已消滅之抗告人開明公司追繳欠稅款
    ，並以公示送達方式為送達後取得執行名義，復辦理查封、
    拍賣抗告人甲○○、乙○○、丙○○ （下稱甲○○等3人）
    所有之土地，上開執行名義及強制執行程序均屬違法。又原
    法院裁定抗告人須繳納鉅額擔保金，相對人卻無庸繳納任何
    擔保金，有違公平、公正原則，並與憲法保障人民財產之規
    定、大法官釋字第321號、第439號有抵觸云云。
二、按有回復原狀之聲請，或提起再審或異議之訴，或對於和解
    為繼續審判之請求，或提起宣告調解無效之訴、撤銷調解之
    訴，或對於第4條第1項第5款之裁定提起抗告時， 法院因必
    要情形或依聲請定相當並確實之擔保，得為停止強制執行之
    裁定，強制執行法第18條第2項定有明文。 次按法院依強制
    執行法第18條第2項規定， 以裁定命債務人供擔保後停止強
    制執行，其擔保金額之多寡應如何認為相當，原屬於法院職
    權裁量之範圍，如已斟酌債權人因停止執行所應受之損害，
    自非當事人所可任意指摘，且所謂相當並確實之擔保，其數
    額應依標的物停止執行後，債權人未能即時受償所受之損害
    額定之，非以其債權額為依據（最高法院91年度台抗字第42
    9號、 92年度台抗字第574號及95年度台抗字第104號裁定參
    照）。
三、查： （一）本件抗告人主張坐落台北市○○區○○段4小段
    第637及636地號土地， 權利範圍各為全部及3/4（下稱系爭
    土地），業經原法院判決抗告人開明公司應移轉與抗告人甲
    ○○等3人確定在案，故抗告人甲○○等3人為系爭土地之所
    有權人，則相對人財政部台北市國稅局中南稽徵所（下稱國
    稅局中南稽徵所）、法務部行政執行署台北行政執行處（下
    稱台北行政執行處）查封系爭土地即有錯誤，而相對人台北
    行政執行處已定98年1月8日拍賣系爭土地等情，爰依強制執
    行法第18條規定，向台灣台北高等行政法院聲請准予供擔保
    停止強制執行。案經台灣台北高等行政法院以其並無受理聲
    請權限裁定移送原法院，原法院乃調取相對人台北行政執行
    處92年度營所稅執特專字第49969號等營利事業所得稅強制
    執行程序卷宗、原法院97年度審訴字第2945號債務人異議之
    訴事件卷宗核閱後，裁定准許抗告人停止執行之聲請，有原
    法院87年度訴字第3463號民事判決、法務部行政執行署台北
    行政執行處97年12月15日北執午92年營所稅執特專字第4996
    9號函、台灣台北高等行政法院97年度停字第123號裁定可稽
    （見原法院卷第5、13、14、31-33頁），經核並無違誤。抗
    告意旨猶執相對人對抗告人開明公司違法取得執行名義，並
    違法查封、拍賣抗告人甲○○等3人所有系爭土地云云 ，乃
    待抗告人所提債務人異議之訴解決之問題，尚非本件聲請停
    止執行所得審究。（二）又抗告人開明公司滯納營利事業所
    得稅所應納金額分別為新台幣 （下同）247萬4,062元、117
    萬6,170元、102萬2,500元、123萬2,273元、 100萬9,540元
    ，共計691萬4,545元，有台北行政執行處92年度營所稅執特
    專字第49965-49968號、第49972號、第49971號、第49970號
    、第49969號執行案件卷封面可稽（見原法院卷第37-40、66
    頁） ，則相對人國稅局中南稽徵所執行債權額691 萬4,545
    元按法定利率年息5%計算至抗告人所提債務人異議之訴判決
    確定終結時，參考各級法院辦案期限實施要點規定，第一、
    二、三審通常程序審判案件之期限分別為1年4個月、2年、1
    年，共計4年4個月，加上裁判送達、上訴、分案等期間，抗
    告人所提債務人異議之訴審理期限約為5年，依此計算， 相
    對人國稅局中南稽徵所因抗告人本件聲請停止執行致未能即
    時受償之損害額為172萬8,636元（計算式：6,914,545元×5
    ％×5年＝1,728,636元，元以下四捨五入）。原法院依此酌
    定抗告人聲請停止執行應供擔保金額為172 萬 8,636元，核
    屬有據。抗告人徒稱原法院裁定其須繳納鉅額擔保金，相對
    人卻無庸繳納任何擔保金，有違公平、公正原則，並與憲法
    、大法官釋字第321號、第439號有所抵觸云云，指摘原裁定
    不當，求予廢棄，即無理由，應予駁回。
四、據上論結，本件抗告為無理由，爰裁定如主文。
中    華    民    國    98    年    2     月    25    日
                    民事第十庭
                        審判長法  官  黃豐澤
                              法  官  蕭艿菁
                              法  官  林麗玲
正本係照原本作成。
本裁定除以適用法規顯有錯誤為理由，不得再抗告。如提起再抗
告，應於收受後10日內委任律師為訴訟代理人向本院提出再抗告
狀。並繳納再抗告費新台幣１千元。
中    華    民    國    98    年    2     月    25    日
                              書記官  李明昇


司法院資訊處製作；財團法人民間司法改革基金會備份。
